DAAN SNOEKEN JAVA DEVELOPER



Nijmegen 14-09-1993 Rijbewijs B



OVER DAAN

Daan is recentelijk afgestudeerd aan Radboud Universiteit in Nijmegen met een master in Physical Chemistry. Tijdens een uitdagende stage bij Theoretische Chemie is hij zijn programmeer talent tegengekomen (C++, Java, Python, Matlab en SQL). Het logisch nadenken, het oplossen van complexe problemen en het puzzelen is hetgeen wat hem zo aanspreekt in het programmeren. Binnen een groep is hij een specialist, die ingaat op details. Dit in combinatie met de al opgedane programmeerervaring tijdens zijn stage en bootcamp, vormen een uitstekende basis. 'Ik kijk er erg naar uit om mij verder in de wereld van Java te kunnen inzetten'.

OPLEIDINGEN

Trainee / vanaf april 2020 JAVA Traineeship bij YoungCapital NEXT

Scrum.org PSM1 certificaat apr. 2020 1ZO-808 Java SE8 Programmer (OCA) mei. 2020 Ontwikkelen en presenteren eigen software mei. 2020 Persoonlijk Leiderschapstraject: Take Charge 2020

MSc. Physical Chemistry / september 2017 - mrt 2020 Radboud Universiteit Nijmegen

Pre-master / september 2016 - september 2017, Radboud Universiteit Nijmegen

HBO Scheikunde / september 2010 - september 2015 Avans Hogeschool, Breda

Havo (Natuur en Gezondheid + Natuur en Techniek) / september 2005 - september 2010

WERKERVARING

Radboud Universiteit, Msc. Stagiair / september 2018 - januari 2020, Nijmegen

MSc. stage bij de onderzoeksgroep Theoretical and Computational Chemistry, betreffende de productie van een 5-dimensionaal interactie potentiaal tussen een diatomair en niet-lineair polyatomair molecuul. Dit werd gebruikt voor de verklaring van quantum mechanische botsings experimenten, uitgevoerd door de groep Spectroscopy of Cold Molecules aan de Radboud Universiteit.

Amphia Ziekenhuis, Laborant / maart 2016 - juni 2016, Breda

Onderzoek naar een methode om snel en exact steroïde hormonen te bepalen in speeksel met UPLC-MS/MS.

Rijksuniversiteit Groningen, BASc. Stagiair / september 2015 - september 2016

Stage bij de onderzoeksgroep Molecular Inorganic Chemistry. Dit betrof de synthese en karakterisering van redox actieve liganden en boor-complexen van deze liganden.

Bijlesdocent Scheikunde / september 2010 - september 2015

School: Jan Tinbergen College, Roosendaal

PUBLICATIES

Ranajit Mondol, **Daan A. Snoeken**, Mu-Chieh Chang and Edwin Otten (2016), Stable, crystalline boron complexes with mono-, di- and trianionic formazanate ligands. Chemical communications (Cambridge, England), 53, 513-516. https://doi.org/10.1039/c6cc08166e

BEHANDELD IN TRAINEESHIP

- Java SE8
- Scrum
- Annotation
- Lambda
- GIT versiebeheer
- Sourcetree (Github, BitBucket)
- HTML5 en CSS3
- Javascript
- Typescript
- Bootstrap
- Spring
- AJAX
- REST
- HTTP
- Spring Boot
- Postman
- Swagger
- Persistence met JPA en Hibernate
- UML en ontwerp
- Databases en SQL
- Spring Data
- Angular 6
- TDD + Unit Testing
- Continuous Integration met Jenkins
- Deploy op server (digitalOcean, Heroku, e.a.)

IT-KENNIS DOOR ZELFSTUDIE / OPLEIDING

- Java
- Linux
- C++
- Python
- Bash
- Fortran
- Matlab/Scilab
- SQL

TALENKENNIS

- Nederlands moedertaal
- Engels vloeiend

HOBBY'S EN INTERESSES

- Programmeren
- Hiking
- Sport
- STEM (Science, Technology, Engineering, Mathematics) in het algemeen.
- Computerwetenschappen en vaardigheden